【裁判字號】    97,易,4912
【裁判日期】    980506
【裁判案由】    竊盜
【裁判全文】
臺灣臺中地方法院刑事判決              97年度易字第4912號
公  訴  人  臺灣臺中地方法院檢察署檢察官
被      告  丙○○
上列被告因竊盜案件，經檢察官提起公訴（97年度偵緝字第2577
、26917號），本院判決如下：
    主    文
丙○○共同竊盜，累犯，處有期徒刑肆月；又於夜間侵入有人居
住之建築物竊盜，累犯，處有期徒刑柒月。應執行有期徒刑玖月
。
    犯罪事實
一、丙○○前於民國93年間，因搶奪案件，經本院以93年度訴字
    第2666號判決判處有期徒刑3年10月，嗣經上訴駁回而確定
    ，於96年10月3日縮短刑期假釋出監交付保護管束，於97年5
    月26日保護管束期滿未經撤銷視為執行完畢。詎丙○○猶不
    知悔改，復於下列時、地，為下列之竊盜行為：
  (一)於97年6月4日1、2時許，夥同真實年籍姓名不詳自稱「嚴琮
    健」之成年男子，共同基於意圖為自己不法所有之犯意聯絡
    ，由丙○○騎乘車牌號碼P9N-756號之重型機車，搭載「嚴
    琮健」，至臺中市○區○○街2段27巷21號管理室前之停車
    場內，由丙○○下車持不明物品破壞乙○○○所有之車牌號
    碼289-EN號營業小客車左前車窗（毀損部分未據告訴）後，
    竊取車內之GPS衛星導航機（價值約新臺幣（下同）8千元）
    1個，「嚴琮健」則在旁把風並於機車上等候。得手後，丙○○隨即坐上機車後座，改由「嚴琮健」騎乘機車搭載丙○○正要離去時，為見渠等行跡可疑而一路騎乘機車尾隨至該
    處之員警甲○○發現後驅車尾隨，惟甲○○因追趕不及，遂
    記下丙○○之上開機車車牌號碼循線查獲。
  (二)於97年6月30日夜間2時許，在位於臺中市○○路○段36號之
    「林新醫院」8022號病房之有人居住之建築物內，徒手竊取
    戊○○所有放置於病床旁之SAMPO牌GK-8800型行動電話（手
    機序號000000000000000，價值約5千元）1支及現金2千元，
    得手後，隨即於同日上午9時37分許，持往位於臺中市○○
    路8號之「宏恩當鋪」售予不知情之店員王俊瓏，得款1千元
    均供己花用殆盡。嗣經戊○○發現遭竊後報警處理，始循線
    查悉上情。
二、案經臺中市警察局第三分局、臺中市警察局報請臺灣臺中地
    方法院檢察署檢察官偵查起訴。
    理    由
一、除簡式審判程序、簡易程序及刑事訴訟法第376條第1款、第
    2款所列之罪之案件外，第一審應行合議審判，刑事訴訟法
    第284條之1修正條文定有明文。本件被告丙○○所犯係屬刑
    事訴訟法第376條第2款所列之刑法第320條、第321條之竊盜
    罪，依法獨任進行審理程序，合先敘明。
二、按被告以外之人於審判外之陳述，除法律有規定者外，不得
    作為證據；又被告以外之人於審判外向法官所為之陳述，得
    為證據；被告以外之人於偵查中向檢察官所為之陳述，除顯
    有不可信之情況者外，得為證據；另被告以外之人於審判外
    之陳述，雖不符前四條之規定，而經當事人於審判程序同意
    作為證據，法院審酌該言詞陳述或書面陳述作成時之情況，
    認為適當者，亦得為證據。當事人、代理人或辯護人於法院
    調查證據時，知有第159條第1項不得為證據之情形，而未於
    言詞辯論終結前聲明異議者，視為有前項之同意；刑事訴訟
    法第159條第1項、第159條之1第1、2項及第159條之5分別定
    有明文。本件證人乙○○○、戊○○、王俊瓏、甲○○於接
    受警員詢問、檢察官訊問所為之證述及供述，雖係被告以外
    之人於審判外之言詞陳述，惟被告對於證人於警、偵訊時所
    為證述及供述之證據能力，於本院審理中不爭執，亦未於言
    詞辯論終結前聲明異議，視為於審判程序同意作為證據，且
    被告以外之人於偵查中向檢察官所為之陳述，原則上得為證
    據，本院並審酌上開筆錄作成時之情況尚無不當，依刑事訴
    訟法第159條之1第1、2項及第159條之5之規定，自有證據能
    力，併予敘明。
三、訊據被告丙○○對於上開犯罪事實於本院審理時坦承不諱，
    核與證人乙○○○、戊○○、王俊瓏、甲○○於警詢、偵訊
    或本院審理時指訴、證述之情節大致相符，並經證人甲○○
    再於本院審理中當庭指認被告無訛，被告亦自承於犯罪事實
    一、(一)所示犯罪過程中當時是穿著有圖騰的白色外套，核與
    卷附監視錄影翻拍照片所示嫌犯特徵相符，此外，並有監視
    錄影翻拍照片、通聯調閱查詢單、宏恩當鋪典當品名資料表
    （含被告身分證、指紋影本）及買賣契約書等件附卷可稽，
    足認被告自白與事實相符，應堪採憑。本件事證明確，被告
    犯行洵堪認定，應予依法論科。
四、按竊盜因夜間侵入而加重其刑者，以其於侵害財產監督權外
    ，兼妨害家宅之安寧而設（最高法院25年上字第6203號判例
    參照）。醫院病房乃病患接受醫療及休息養病之處所，於住
    院期間即為其生活起居之所在。醫生及護理人員在醫療範圍
    內，固有進出病房的必要，然除此之外，病患在住院期間，
    仍享有居住安寧不受侵擾之權利，是病房係屬有人居住之建
    築物（臺灣高等法院臺中分院97年度上易字第442、1631號
    判決意旨參照）。是核被告丙○○就犯罪事實一、(一)部分所
    為，係犯刑法第320條第1項之普通竊盜罪；其就犯罪事實一
    、(二)部分所為，則係犯同法第321條第1項第1款之於夜間侵
    入有人居住之建築物竊盜罪，起訴書就此部分加重竊盜犯行
    誤論以刑法第320條第1項之普通竊盜罪，尚有未洽，惟業經
    蒞庭公訴檢察官當庭更正為加重竊盜罪據以論告，毋庸再行
    變更法條，併此敘明。被告丙○○與真實姓名年籍不詳自稱
    「嚴琮健」之成年男子就如犯罪事實一、(一)所載竊盜犯行間
    ，有犯意聯絡與行為分擔，均為共同正犯。被告就如犯罪事
    實所示前後2次行竊，時間、地點非均同一，犯罪方法不同
    ，行為各自獨立，顯係基於各別犯意而為之，應予分論併罰
    。查被告前於93年間，因搶奪案件，經本院以93年度訴字第
    2666號判決判處有期徒刑3年10月，嗣經上訴駁回而確定，
    於96年10月3日縮短刑期假釋出監交付保護管束，於97年5月
    26日保護管束期滿未經撤銷視為執行完畢，有臺灣高等法院
    被告前案紀錄表及臺灣臺中地方法院檢察署刑案資料查註紀
    錄表各1份在卷可憑，其於前案有期徒刑執行完畢後，5年內
    故意再犯本件有期徒刑以上之數罪，均為累犯，各應依刑法
    第47條第1項之規定均加重其刑。爰審酌被告前有同屬財產
    犯罪之搶奪前科之不良素行，猶不知悔改，復犯本案，其正
    值年輕，不思以正當方法賺取財物，為圖謀不法利得，不知
    尊重他人之財產權，竟竊取他人財物，不知悛悔警惕，且其
    中復侵入有病患休養之病房為之，較具危險性，所為竊行干
    擾被害人之經濟生活，對社會秩序影響非微，惟念及其竊盜
    所得之財物價值尚非甚鉅，既其犯罪之動機、目的、手段及
    其犯後於本院審理中坦承犯行，態度尚稱良好，然迄未與被
    害人達成和解，取得諒解等一切情狀，分別量處如主文所示
    之刑，並定其應執行之刑，以資懲儆。
據上論斷，依刑事訴訟法第284條之1、第299條第1項前段，刑法
第28條、第320條第1項、第321條第1項第1款、第47條第1項、第
51條第5款，判決如主文。
本案經檢察官丁○○到庭執行職務。
中    華    民    國    98    年     5    月     6    日
                  臺灣臺中地方法院刑事第十五庭
                      法  官  吳崇道
以上正本證明與原本無異。
如不服本判決，應於收受送達後10日內向本院提出上訴書狀（應
敘述具體理由並附繕本）。
上訴書狀如未敘述理由，應於上訴期間屆滿後20日內補提理由書
於本院。
                      書記官  黃舜民
中    華    民    國    98    年     5    月     6    日
附錄論罪科刑法條
刑法第320條：
意圖為自己或第三人不法之所有，而竊取他人之動產者，為竊盜
罪，處5年以下有期徒刑、拘役或500元以下罰金。
意圖為自己或第三人不法之利益，而竊佔他人之不動產者，依前
項之規定處斷。
前二項之未遂犯罰之。
刑法第321條：
犯竊盜罪而有左列情形之一者，處6月以上、5年以下有期徒刑：
一  於夜間侵入住宅或有人居住之建築物、船艦或隱匿其內而犯
    之者。
二  毀越門扇、牆垣或其他安全設備而犯之者。
三  攜帶兇器而犯之者。
四  結夥三人以上而犯之者。
五  乘火災、水災或其他災害之際而犯之者。
六  在車站或埠頭而犯之者。
前項之未遂犯罰之。


司法院資訊處製作；財團法人民間司法改革基金會備份。
